Inventaris van het archief van het Ministerie van Sociale Zaken en Werkgelegenheid, Commissie Koning, (1986) 2001 (2002)
Nationaal Archief, Den Haag
Ministerie van Sociale Zaken en Werkgelegenheid: Commissie Koning
SZW / Cie Koning
1986-2002
merendeel 2001
S49
6.30 meter; 221 inventarisnummers.
Normale geschreven, getypte en gedrukte documenten. Geen bijzondere handschriften.
Nationaal Archief, Den Haag
Commissie Koning, 2001
Het archief bevat correspondentie, interviews, het eindrapport, informeren van de Tweede Kamer en documenten verzameld met betrekking tot het onderzoek naar onrechtmatigheden met gelden uit het Europees Sociaal Fonds (ESF).
Archiefvorming
Geschiedenis van de archiefvormer
Het Europees Sociaal Fonds (ESF)
Algemeen
De Europese Gemeenschap had als doelstelling de versterking van de economische en sociale samenhang binnen de gemeenschap. Hiertoe bestond een financieringsinstrument in de vorm van 3 structuurfondsen:
Het Europees Sociaal Fonds (ESF)
Het Europees Fonds voor de Regionale Ontwikkeling (EFRO)
Het Europees Oriëntatie- en garantiefonds voor de Landbouw (EOGFL)
De 3 structuurfondsen kenden 5 doelstellingen:
Bevordering van de ontwikkeling van de structurele aanpassing van regio’s met een ontwikkelingsachterstand. (alle fondsen)
Omschakelen van regio’s die zwaar getroffen waren door een achteruitgang van de industrie (EFRO en ESF)
Bestrijding van langdurige werkloosheid (ESF)
Vergemakkelijken van de inschakeling van jongeren in het arbeidsproces (ESF)
Bespoedigen van de aanpassing van landbouwstructuren (EOGFL)
Bevorderen van de ontwikkeling van het platteland (alle fondsen)
Voor Nederland waren van toepassing:
Doelstelling 3 en 4 voor het hele land; vastgelegd in nationale plannen met een nationaal budget. Voor beide doelstellingen golden 5 zwaartepunten:
Basisopleiding
Opleiding in technologische beroepen
Opleiding voor migranten, gehandicapten en herintredende vrouwen
Hulp bij indiensttreding
Transnationale opleidingsprogramma’s.
Doelstelling 2 en 4b voor de prioritaire gebieden; in Nederland delen van Overijssel, Limburg, Groningen, Friesland en Drenthe. Regionale plannen werden ingediend bij de Europese Commissie (EC) en werden vastgelegd in een communautair bestek.
Binnen de doelstellingen werden verschillende zwaartepunten onderscheiden waarvoor afwijkende voorwaarden golden. Voor de prioritaire gebieden golden specifieke voorwaarden per regio.
Organisatie van het ESF
Door de EC werd een nationaal budget toegekend aan Nederland, aan het Ministerie van Sociale Zaken en Werkgelegenheid (SZW). De uitvoering hiervan was neergelegd bij de Arbeidsvoorzieningsorganisate (Arbvo). Bij het Centraal Bureau Arbeidsvoorziening (CBA) werd een landelijk coördinator ESF aangesteld als hoofdbudgethouder. Voor alle Regionale Bureaus Arbeidsvoorziening (RBA) waren er regionale coördinatoren ESF. De landelijke coördinator had een functionele bevoegdheid over de regionale coördinatoren wat o.m. tot uitdrukking kwam in het voorschrijven van een landelijke Administratieve Organisatie (AO). Dit is een kader waarbinnen door de RBA nadere richtlijnen konden worden vastgesteld. De lijnbevoegdheid met betrekking tot de regionale coördinatoren lag bij de RBA’s.
Het landelijk budget werd verdeeld over de RBA’s en verbijzonderd naar deelbudgetten voor de verschillende doelstellingen en zwaartepunten. De regionale coördinatoren verschaften informatie, beoordeelden aanvragen en adviseerden het bestuur met betrekking tot de toekenning. Het RBA was procuratiehouder met betrekking tot het toekennen van subsidies. De regionale coördinatoren hadden o.m. de verantwoordelijkheid met betrekking tot het beheer van het budget, toezicht op de voortgang van projecten en het voeren van de ESF administratie.
Het ESF administratiesysteem
Het ESF administratiesysteem was een extra comptabel systeem voor het registreren van verplichtingen en het beheer van budgetten. Dit systeem werd ingevoerd in een functionele database; regionaal op een regionale applicatie en landelijk op een centrale applicatie waarbij een aantal taken en bevoegdheden waren verdeeld. In het systeem werden een budget-/verplichtingenadministratie en een crediteurenadministratie bijgehouden. Boekingen vonden plaats aan de hand van de invoer van door het RBA geautoriseerde toezeggingen en de invoer van kwartaal- en eindrapportages. Het systeem kon een aantal rapporten vervaardigen met betrekking tot budgetten en aangegane verplichtingen.
Voor wat de financiering van de exploitatiekosten betrof werd per regio een exploitatiebudget vastgesteld voor de materiële uitgaven, administratieve ondersteuning en personeelskosten. De regionale coördinator legde de kosten vast in zijn extra comptabele systeem. De betalingen werden voorgefinancierd door het RBA en op het eind van het jaar verrekend met het CBA.
De bedoeling van de ESF-subsidie was dat vanuit een publieke overheid een extra impuls werd gegeven aan de verbetering van de werkgelegenheidssituatie. Daartoe gaf die overheid extra geld uit (de cofinanciering) en de EC legde er een subsidie naast. De ESF-subsidie was uitdrukkelijk niet bedoeld om bezuinigingen in de kosten van werkloosheidsbestrijding op te vangen of om deze kosten te beperken.
Commissie Koning
Minister W.A. Vermeend van het Ministerie van Sociale Zaken en Werkgelegenheid (SZW) trok op 28 januari 2001 mr. H.E. Koning aan, voormalig president van de Algemene Rekenkamer, om onderzoek te doen naar de onregelmatigheden bij de besteding van geld uit het Europees Sociaal Fonds (ESF) in de periode 1994-1999. Uit controles werden er onregelmatigheden geconstateerd bij de besteding van ESF-geld door Nederlandse projecten in de periode 1994-1999. In de onderzoeksopdracht aan de heer Koning waren 3 hoofddoelstellingen geformuleerd:
Inzicht verschaffen in het verloop van de uitvoering en afwikkeling van ESF-subsidies over de programmaperiode 1994-1999 tot nu toe en daarbij aangeven op welke wijze de controle en afhandeling (inbegrepen organisatorische maatregelen) versneld zouden kunnen worden, en tevens een schatting geven van de doorlooptijd van afhandeling waarmee na 1 april 2001 rekening gehouden moet worden.
In het onderzoek zou aandacht moeten worden besteed aan de vraag in hoeverre de volgende voor een ordelijke afwikkeling benodigde informatie beschikbaar is of op een nader aan te geven tijdstip beschikbaar zou kunnen komen:
Totaaloverzicht van projecten periode 1994-1999, gespecificeerd naar de eisen van Brussel
Financiële aansluiting ontvangen en betaalde subsidiegelden
Uitgevoerde controles 1994-1999 (welke en door wie)
Bij controles gebleken tekortkomingen en de mate waarin ze voorkwamen en aard van tekortkomingen
follow-up van bij controles gebleken tekortkomingen
herstelmogelijkheden
Gebleken en verwachte financiële schade
Onzekerheden, risico’s.
Gebruik subsidiegeld door Arbeidsvoorziening voor reguliere activiteiten.
Tevens dient inzicht te worden verschaft in de feiten die tot dit dossier hebben geleid en in de wijze waarop de verschillende actoren gedurende de afgelopen programmaperiode 1994-1999 daarbij betrokken zijn geweest: Arbeidsvoorziening, aanvragers, uitvoerders, ministerie SZW en de Europese Commissie.
Daarnaast werd op verzoeken van de Tweede Kamer aandacht besteed aan de volgende onderwerpen:
De uitgaven aan eigen ESF-projecten van de Arbeidsvoorziening
Het vermoedelijk dubbel declareren door Centra voor Vakopleiding
De korting op de rijksbijdrage aan de Arbeidsvoorziening in 1994
Een vergelijking van de controle en toepassing van de ESF-regelgeving in andere Europese landen.
Verder zouden de feiten met betrekking tot de beantwoording van de vraag van de politieke verantwoordelijkheid op een zodanige wijze worden weergegeven dat het de Staten-Generaal mogelijk werd gemaakt zich een oordeel te vormen over het gevoerde beleid.
De heer Koning diende een tussenrapportage per maart 2001 en een eindrapportage voor het zomerreces 2001 op leveren. Op 27 augustus bood de heer Koning zijn rapport, getiteld Rapport onderzoek subsidies Europees Sociaal Fonds, programmaperiode 1994-1999; aan de minister van Sociale Zaken en Werkgelegenheid.
Voor de uitvoering van zijn onderzoek werd de heer Koning ondersteund door een secretaris, een secretariaat en een onderzoeksteam. De secretaris was belast met de dagelijkse leiding van het onderzoeksteam. De heer Koning bepaalde zelf de kwantitatieve en kwalitatieve invulling van dat team.
Geschiedenis van het archiefbeheer
Het archief van Commissie Koning bestond uit 8 meter onbewerkt archief. Dit archief bestond uit 2 bestanden:
Bestand 1: Dit bestand had als doosopschrift AM met vermelding van Cie Koning 2001. Het bestond uit 4 dozen, genummerd 31156 - 31159, en 12 ordners, ongeveer 1,5 meter. Dit bestand bevatte correspondentie (hoofdzakelijk e-mails), adresgegevens van contactpersonen, interviewprotocollen, handgeschreven neerslag van interviews, concept- en eindrapport, en beantwoording van Kamervragen. Van dossiervorming was er geen sprake. In de 4 dozen waren alleen maar losse stukken opgeborgen, waarschijnlijk afkomstig uit ordners.
Bestand 2: Dit bestand was een soort onderzoeksarchief van Commissie Koning en had het doosopschrift ONDERZOEK. Het bestond uit 52 dozen, genummerd 3113 - 3157 en 3165 - 3171, ongeveer 6,5 meter). In dit bestand waren alle documenten met betrekking tot het ESF verzameld en betrof de periode 1994 - 2001. Het betreft hier voornamelijk documenten van andere organisatieonderdelen van SZW. Deze verzamelde documenten bevatten een dossiernummer, een beschrijving en een begin- en eindjaar.
De verwerving van het archief
Het archief is krachtens bepalingen van de Archiefwet overgebracht.
Inhoud en structuur van het archief
2.15
Inhoud
De archiefbescheiden bestonden uit correspondentie, verslagen, financiële bescheiden en kopieën van archiefbescheiden van organisatieonderdelen van SZW betreffende de onderzoeksopdracht van de Commissie Koning.
Selectie en vernietiging
Bij aanvang bestond het archief uit ca. 8 meter. Na bewerking hiervan is in totaal 6,75 meter archief voor bewaring overgebleven. Er is 0,25 meter vernietigd. Het verschil van 1 meter komt door de materiële bewerking (het verwijderen van nietjes, omslagen, ordners e.d.). Voor dit archief is geen handeling opgenomen in de selectielijst van Arbeidsvoorzieningsbeleid (134A), maar mede gelet op de door PIVOT geformuleerde selectiedoelstellingen kwam dit archief voor blijvende bewaring in aanmerking. Hierbij werden de documenten uit bestand 1 met betrekking tot adresgegevens van contactpersonen niet in deze toegang opgenomen maar voor vernietiging in aanmerking gebracht. Verder zijn dubbele rapporten voor vernietiging aangewezen
Aanvullingen
Er worden geen aanvullingen verwacht.
Ordening van het archief
Het eindresultaat van de bewerking is een klassiek toegang op het archief van Commissie Koning van het Ministerie van SZW. De toegang is ingedeeld in 6 rubrieken:
A. Onderzoek algemeen
B. Organisatie en beleid betreffende het Europees Sociaal Fonds
C. Uitvoering en controle betreffende het Europees Sociaal Fonds
D. Getroffen maatregelen na gebleken tekortkomingen
E. Organisatie en werkzaamheden van de Commissie Koning
F. Reacties op de werkzaamheden van de Commissie Koning.
Aanwijzingen voor de gebruiker
Openbaarheidsbeperkingen
Volledig openbaar.
Materiële beperkingen
Het archief kent geen beperkingen voor het raadplegen van de stukken als gevolg van de materiële staat.
Andere toegang
Voor dit archief is geen andere toegang beschikbaar.
Aanvraaginstructie
Openbare archiefstukken kunnen online worden aangevraagd en gereserveerd. U kunt dit ook via de terminals in de studiezaal van het Nationaal Archief doen. Om te kunnen reserveren dient u de volgende stappen te volgen:
U maakt een profiel aan op www.gahetna.nl, en logt vervolgens in
Via de archiefinventaris (alleen de beschrijvingen met rode nummers) selecteert u het gewenste archiefstuk door op de knop 'Reserveren' te klikken
In het volgende scherm geeft u aan op welke dag u het archiefstuk wilt inzien
Indien u zich bevindt in de studiezaal en een tafelnummer heeft ontvangen kunt u dit nummer vermelden. Als u geen tafelnummer heeft kunt u tafelnummer 777 laten staan
Vervolgens bevestigt u uw reservering door deze te versturen.
Beschikbaarheid van kopieën
Uit dit archief zijn geen kopieën op een alternatieve drager als microfilm, microfiche of in digitale vorm beschikbaar.
Afgescheiden archiefmateriaal
Er is geen archiefmateriaal afgescheiden
Verwante archieven
Inventaris van het archief van het Ministerie van Onderwijs, Cultuur en Wetenschappen: Directie Voortgezet Onderwijs / Beroepsonderwijs en Volwasseneneducatie (VO/BVE), 1984-1993
(archiefinventaris 2.14.5011)
Inventaris van de archieven van de 5e sector van het Ministerie van Sociale zaken en Werkgelegenheid, (1941) 1945-1994
(archiefinventaris 2.15.81)
Inventaris van het archief van het Ministerie Sociale Zaken en Werkgelegenheid: Directie Internationale Zaken, 1920-1995
(archiefinventaris 2.15.5290)
Inventaris van het archief van het Centraal Bestuur van de Arbeidsvoorziening, 1991-1995
(archiefinventaris 2.25.5281)
Inventaris van het archief van het Centraal Bestuur van de Arbeidsvoorziening, 1996-2001
(archiefinventaris 2.25.5282)
Beschrijving van de series en archiefbestanddelen
- Onderzoek algemeen, A.
  Dit materiaal is afkomstig van andere (SZW)organisaties en is verzameld door of in opdracht van de Commissie
  - Documentatie over het Europees Sociaal Fonds (ESF) betreffende de werkgelegenheid en ontwikkeling van menselijke hulpbronnen in de gehele Europese Unie 1994-1999 en de geldende gemeenschapswetgeving, 1995-2001; 1; omslag
  - - Jaarverslag van het Hoofdbedrijfschap Ambachten (HBA) over het jaar 2000; - Jaarverslag 1999 van de Arbeidsvoorziening; - Rapport Analyse Splitsingsbalansen Arbeidsvoorziening per september 2000 van A. Andersen, in opdracht van het ministerie; - Tweede-Kamer stukken betreffende de Rijksbijdrage Arbeidsvoorziening; - Handleiding Inrichting Projectadministratie Europees Sociaal Fonds (ESF) versie mei 1999 van de Arbeidsvoorziening, 1996-2001; 2; omslag
  - Brochures, catalogi en onderzoeksrapporten van het Bureau Uitvoering Europese Subsidie Instrumenten (BUESI) betreffende het Europees Sociaal Fonds (ESF), 1997-2000; 3-4
    Niet nader onder te verdelen
    - 1997-2000, 3; pak
    - 1997-2000, 4; pak
  - Jaarverslag van de Afdeling Financiën en Defensie Ondersteuning (AFDO) over het jaar 2000, 2001; 5; stuk
    Een bijzondere organisatie-eenheid van de secretaris-generaal van het Ministerie van Defensie en maakt deel uit van de Permanente Vertegenwoordiging van de NAVO/WEU. AFDO behartigt de belangen van Nederland en Defensie in diverse NAVO-fora, die zich richten op financiën, materieelsaangelegenheden en luchtverdediging
- Organisatie en beleid betreffende het Europees Sociaal Fonds, B.
  - Stukken betreffende de reorganisatie van de Arbeidsvoorzieningsorganisatie (ARBVO), 1986-2001; 6-7
    - Algemeen 1986-1997, 6; pak
    - Overleg tussen het Ministerie van Sociale Zaken en Werkgelegenheid (SZW) met diverse afdelingen van de arbeidsvoorziening over de Taskforce Arbvo en Taskforce Europees Sociaal Fonds (ESF) 1999-2001, 7; omslag
      De Task Force Arbvo is ingesteld om de ontvlechting van de ARBVO te realiseren en de lopende dossiers te behartigen. Task Force ESF is ingesteld om de ontvlechting van ESF-Nederland uit de ARBVO te regelen en de lopende ESF-dossiers te behartigen
  - Stukken betreffende de begroting van het Ministerie van Sociale Zaken en Werkgelegenheid (SZW) van 1991 en Kamervragen over de rol van de minister van SZW en de Arbeidsvoorziening bij de besteding van Europees Sociaal Fonds (ESF)-gelden, 1990-2001; 8; pak
  - Stukken betreffende het onderzoek naar het additionaliteitsbeginsel (gelden uit het Europees Sociaal Fonds)(ESF) mogen niet in de plaats komen van de structurele uitgaven van een lidstaat), 1991-2001; 9-10
    - 1991-2001, 9; pak
    - 1994-2001, 10; omslag
  - Stukken betreffende de begrotingen van 1994-1999 van het Centraal Bestuur van de Arbeidsvoorzieningsorganisatie (CBA), met een overzicht van dossierstukken, 1993-1998; 11; pak
  - Correspondentie van het Centraal Bestuur voor de Arbeidsvoorziening (CBA) met de regionale besturen voor de arbeidsvoorzieningen (RBA's) over de organisatie en uitvoering van het Europees Sociaal Fonds (ESF), 1993-2000; 12-13
    - 1993-2000, 12; pak
      Bevat circulaires
    - 1993-2000, 13; pak
  - Stukken betreffende het intern organisatorisch beleid van de arbeidsvoorziening, 1993-2000; 14-20
    - Circulaires van het Centraal Bestuur voor de Arbeidsvoorziening (CBA) en de Algemene Directie voor de Arbeidsvoorziening aan de regionale besturen voor de arbeidsvoorziening (RBA's) 1993-1999, 14; omslag
    - Beleid rond het Europees Sociaal Fonds (ESF) doelstelling 2 en 3 door het Centraal Bestuur voor de Arbeidsvoorziening (CBA) 1994, 15; pak
    - Circulaires van het Landelijk Bureau Arbeidsvoorziening (LBA) aan de regionale projectcoördinatoren ESF en een leidraad van de Europese Commissie (EC) aan het Centraal Bureau voor de Arbeidsvoorziening (CBA) over de wijzigingen in het meerjaren programmeringsysteem van het Europees Sociaal Fonds (ESF) 1994-1996, 16; pak
    - Vastgestelde landelijke beleidskaders 1994 - 1998, 1995, 1996, 1997, 1998, en het landelijk beleidsplan en landelijke begroting 1999 opgesteld door het Centraal Bureau voor de Arbeidsvoorziening (CBA) 1994-1999, 17; pak
    - Beleid betreffende structuur, regelingen, subsidieverlening, controle en toezicht, doelstellingen en uitvoering over het Europees Sociaal Fonds (ESF) 1994-1997 en 1997-2000 1994-2000, 18; pak
    - Handleiding en Plan van Aanpak van de arbeidsvoorziening Nederland over de projectadministratie, controle en toezicht, Concept-Plan van Aanpak Europees Sociaal Fonds (ESF) Beheersing en Toezicht op Uitvoering in Nederland 1996 - 1997 van het Team Interne Controle, met bijlagen 1995-1998, 19; pak
    - Opgestelde werkinstructie inzake de uitvoering van controle werkzaamheden en de inrichting van een projectadministratie 2000, 20; omslag
  - Nieuwsbrief nummer 6 van het Regionaal Coördinatiepunt Europees Sociaal Fonds (ESF) en burgerbrief inzake het beschikbaar stellen van zogenaamde doelstelling-3 gelden uit het ESF, 1994; 21; omslag
  - Stukken betreffende het Eindrapport Vergelijkende Rapportage ex Ante Evaluaties Doelstelling-2 Programma's, het Basisdocument van het Evaluatiekader voor de Programma's van de Europese Gemeenschap (EG) Structuurfondsen van het Bureau Voor Toegepaste Economische en Ruimtelijke Planning BV (TERP) en het Consultancy Bureau European Affairs ten behoeve van het op een uniforme wijze evalueren van alle Nederlandse doelstelling-2 programma's, 1994; 22; omslag
  - Correspondentie tussen het Centraal Bestuur voor de Arbeidsvoorziening (CBA) en het Ministerie van Sociale Zaken en Werkgelegenheid (SZW) inzake de organisatie en uitvoering van het Europees Sociaal Fonds (ESF), 1994-1996; 23; pak
  - Stukken betreffende het Enig Programmeringsdocument Europees Sociaal Fonds (ESF) doelstelling 3, richtlijnen, evaluatie Structuurfondsen, Nederlandse standpunten en vergaderstukken van het ESF-Comité, 1994-1998; 24-25
    - 1994-1997, 24; pak
    - 1994-1998, 25; pak
  - Interne correspondentie van het Centraal Bestuur voor de Arbeidsvoorziening (CBA) en correspondentie met de regionale besturen voor de arbeidsvoorziening (RBA's) over de opzet en uitvoering van het Europees Sociaal Fonds (ESF), 1994-1999; 26; pak
  - Knipselkranten betreffende het Europese Subsidie Fonds (ESF), uitgegeven door de Centrale Directie Voorlichting, Bibliotheek en Documentatie (CDVBD) van het Ministerie van Sociale Zaken en Werkgelegenheid (SZW), 1994-2001; 27; pak
  - Nota over ervaringen met de nieuwe interne organisatie voor programma's van het Europees Sociaal Fonds (ESF), met bijlagen, 1994-2001; 28; omslag
  - Tweede Kamerstukken, 1994-2001; 29-31
    - Nr. 24202 1 - jaarverslag Europese Rekenkamer, nrs. 24450 1 - 15a vaststelling van een nieuwe Arbeidsvoorzieningwet, nrs. 26448 1 - 13 toekomstige structuur van de uitvoering werk en inkomen (SUWI) en nrs. 21477 47 - 76 arbeidsvoorzieningsbeleid 1994-1999, 29; pak
    - Nrs. 26642 1 - 16 Europees Sociaal Fonds (ESF) 1998-2001, 30; omslag
    - Nrs. 26642 2 - 9 Europees Sociaal Fonds (ESF), nrs. 24400 XV 1 - 5 vaststelling van de begroting van de uitgaven en de ontvangsten van het Ministerie van Sociale Zaken en Werkgelegenheid (SZW) voor het jaar 1996, nrs. 24844 18 financiële verantwoording voor het jaar 1995 en het beantwoorden van Tweede Kamervragen betreffende het Europees Sociaal Fonds en handelingen 1995-2001, 31; omslag
  - Vergaderstukken van diverse overleggen betreffende het Europees Sociaal Fonds (ESF), 1994-2001; 32-38
    - Vergaderverslag van 9 juli 1996 van het interdepartementale overleg over de cofinanciering doelstelling 2-programma's 1997-1999 en vergaderstukken van het ESF-coördinatorenoverleg 1994-1996, 32; omslag
      Ministerie van Economische Zaken heeft het secretariaat, projectcoördinatie ligt bij het Landelijk Bureau Arbeidsvoorziening (LBA)
    - Het Comité van Toezicht Koverprogramma 1993 en het Comité van Toezicht over het Europees Sociaal Fonds doelstelling 5B provincie Friesland 1994-1997, 33; omslag
    - Het Comité van Toezicht (CvT) doelstelling 3 1994-1999, 34-35
      - 1994-1999, 34; pak
      - 1994-1999, 35; pak
    - De European Court of Auditors (Europese Rekenkamer) en van de Europese Commissie (EC) 1998-2001, 36; omslag
    - De ESF Committee van de Europese Commissie (EC) en van het TFE overleg 1999-2000, 37; omslag
    - De Joint Working Group ESF te Brussel 2001, 38; omslag
  - Ingekomen stukken bij het Centraal Bureau voor de Arbeidsvoorziening (CBA) betreffende de uitvoering van projecten, 1995-1999; 39; pak
  - Handleiding, opgesteld door de Arbeidsvoorziening, voor de ondersteuning van deelnemers ten behoeve van het inrichten van een projectadministratie die voldoet aan de administratievoorschriften van het Europees Sociaal Fonds (ESF), 1998; 40; stuk
  - E-mails van A. van der Plas, centrale projectcoördinator Europees Sociaal Fonds (ESF) van Arbeidsvoorziening Nederland, aan diverse personen betreffende het ESF, 1998-1999; 41-42
    - 1998-1999, 41; pak
    - 1998-1999, 42; pak
  - Stukken betreffende de herziening van het Europees Sociaal Fonds (ESF) 1988 - 1990 door de Europese Commissie (EC), de wijzigingsovereenkomst tussen de Staat der Nederlanden en de Arbeidsvoorzieningsorganisatie (ARBVO) inzake het ESF, de wijziging Regeling ESF door het Centraal Bestuur voor de Arbeidsvoorziening (CBA), interpretaties ESF regelgeving, regionale regelingen ESF en de Arbeidsvoorzieningswet (AVW), 1998-1999; 43; pak
  - Stukken betreffende de besprekingen tussen de Arbeidsvoorzieningsorganisatie (ARBVO) Nederland en het Team Interne Controle (IC) over tarieven, productenhandboek en normen, met bijlagen, 1998-2001; 44; omslag
  - Stukken betreffende het overleg tussen het Ministerie van Buitenlandse Zaken (BZ), de Permanente Vertegenwoordiger (PV) van het Koninkrijk der Nederlanden bij de Europese Unie (EU) en het Ministerie van Sociale Zaken en Werkgelegenheid (SZW) over communicatie met de Europese Commissie (EC), 2000; 45; omslag
  - Stukken betreffende het Rapport Ontwerp van een Beheersstructuur Europees Sociaal Fonds (ESF) 2000 - 2006 van PricewaterhouseCoopers NV, 46; pak
  - Persberichten, 2001; 47-48
    - Algemeen Dagblad (AD) over dat de claim van het Europees Sociaal Fonds (ESF) de eigen schuld van de minister van Sociale Zaken en Werkgelegenheid W.A.F.G. Vermeend is 2001, 47; stuk
    - Algemeen Nederlands Persbureau (ANP) over de Tweede Kamer der Staten-Generaal met de titel 'Kamer beslist voor zomer over parlementair onderzoek Europees Sociaal Fonds (ESF)' van 1 februari 2001 2001, 48; stuk